【裁判字號】    95,訴,1335
【裁判日期】    950816
【裁判案由】    違反槍砲彈藥刀械管制條例
【裁判全文】
臺灣桃園地方法院刑事判決              95年度訴字第1335號
公  訴  人  臺灣桃園地方法院檢察署檢察官
被      告  甲○○
                      號
上列被告因違反槍砲彈藥刀械管制條例案件，經檢察官提起公訴
（95年度偵字第3862號），本院判決如下：
    主  文
本件公訴不受理。
    理  由
一、本件公訴意旨略以：被告甲○○曾因違反槍砲彈藥刀械管制
    條例案件，經臺灣板橋地方法院於民國91年9 月10日以91年
    度訴字第1053號判處有期徒刑1 年2 月確定，於93年1 月11
    日因縮短刑期執行完畢，仍不知悔改，明知槍砲彈藥刀械管
    制條例所列槍砲、彈藥，非經中央主管機關許可不得製造及
    持有，竟未經中央主管機關許可，於不詳時間，在台北縣板
    橋市○○路上之「新勝利玩具店」內，購得仿FN廠l910型半
    自動手槍製造之玩具手槍3 枝及仿COLT廠半自動手槍製造之
    玩具手槍1 枝、彈匣6 個及金屬子彈數顆，又在臺北縣樹林
    地區某工廠購買槍管數支、某五金行購買底火數個後，在其
    友人崔新月（另案偵辦中）所承租住於桃園縣桃園市○○路
    1119號10樓之16租屋處內，以自備之砂磨盤、尖嘴鉗子、斜
    嘴鉗子、老虎鉗子、萬能夾、大尖式鑽頭、小尖式鑽頭、鈾
    刀、固定架、鑽孔機、砂紙、工業用鑽床、平式鑽頭等改造
    工具一批，將前開仿制式手槍之玩具手槍改造成具殺傷力之
    手槍4 枝（槍枝管制編號各為0000000000、0000000000、00
    00000000、0000000000）及子彈數顆，將其中改造槍枝2 枝
    （槍枝管制編號各為0000000000、0000000000）、具殺傷力
    之直徑7.8mm 金屬彈頭之土造子彈3 顆及具殺傷力之直徑l0
    mm金屬彈頭之土造子彈4 顆隨身攜帶外出。嗣警接獲線報，
    於94年12月12日晚上6 時許，持臺灣桃園地方法院簽發之搜
    索票至上址住處搜索，當場於客廳沙發旁行李袋內起出具殺
    傷力之仿FN廠l910型半自動手槍之玩具改造手槍2 枝（槍枝
    管制編號各為0000000000、0000000000，含主要組成零件彈
    匣4 個）、制式子彈1 顆、具殺傷力之直徑7.8mm 金屬彈頭
    之改造子彈6 顆、供改造槍枝使用之槍身握把3 支、槍機組
    2 組、滑套半成品20支及供改造槍彈用之砂磨盤18片、尖嘴
    鉗子2 支、斜嘴鉗子2 支、老虎鉗子1 支、萬能夾2 支、大
    尖式鑽頭7 支、小尖式鑽頭10支、銼刀4 支、固定架1 組、
    鑽孔機1 組、砂紙5 片、工業用鑽床1 台、平式鑽頭3 支等
    工具1 批，並當場逮捕崔新月，依其供述，查知甲○○另持
    有改造槍枝，乃在上址1 樓出入大廳埋伏，迨於94年12月16
    日凌晨1 時許，甲○○及同行之友人何東樺（另簽移臺灣臺
    北地方法院併案審理）出現時，員警上前盤查，甲○○與何
    東樺2 人自知法網難逃，主動同意警方搜索其等所隨身攜帶
    之手提袋，為警在甲○○之手提袋內起獲具殺傷力之仿FN廠
    l910型半自動手槍製造之玩具手槍1 枝（槍枝管制編號為00
    00000000，含主要組成零件彈匣1 個）、具殺傷力之直徑7.
    8mm 金屬彈頭之改造子彈3 顆，在何東樺之手提袋內起獲具
    殺傷力之仿COLT廠半自動手槍製造之玩具手槍1 枝（槍枝管
    制編號為0000000000，含主要組成零件彈匣1 個）、具殺傷
    力之直徑l0mm金屬彈頭之土造子彈4 顆。因認被告甲○○所
    為，係犯槍砲彈藥刀械管制條例第8 條第1 項之未經許可製
    造具殺傷力之各式槍砲罪嫌、同條例第12條第1 項之未經許
    可製造具殺傷力之彈藥罪嫌。
二、按同一案件繫屬於有管轄權之數法院者，由繫屬在先之法院
    審判之；又案件依第8 條之規定不得為審判者，應諭知不受
    理之判決，刑事訴訟法第8 條前段、第303 條第7 款分別定
    有明文。再訴訟上所謂一事不再理之原則，關於實質上一罪
    或裁判上一罪，均有其適用，復經最高法院60年度臺非字第
    77號著有判例可參。
三、經查：甲○○復基於製造其他可發射子彈具殺傷力之改造槍
    枝及改造子彈之犯意，於94年12月間，前往不詳地點之玩具
    店以新臺幣3 、4 萬元代價購買仿WALTHER 廠PPK/S 型半自
    動玩具手槍及仿BERETTA 廠92FS型半自動手槍製造槍枝之槍
    身、滑套、槍管及復進簧等玩具手槍、子彈若干顆，並購得
    可供製造子彈使用之底火1 包、改造彈殼1 包、火藥等物後
    ，即自該日起，在其位於臺北市中山區○○○路○ 段38號12
    樓之4 住處，並以其購自臺北縣樹林市某洗床、車床工廠之
    研磨機、鑽孔機、鑽頭及其所有之銼刀、鉗子、游標尺卡、
    彈簧、砂紙、擦槍及改造工具等設備，利用上開購得之玩具
    手槍、子彈、底火、彈殼等材料，將8 ㎜仿WALTHER 廠PPK/
     S型半自動玩具手槍，換裝土造金屬槍管製造成可發射子彈
    具殺傷力之金屬改造手槍1 枝（含彈匣1 個，槍枝管制編號
    0000000000）、彈頭直徑8.8 ㎜具殺傷力之土造子彈4 顆（
    經鑑定試射1 顆，僅餘3 顆）、彈頭直徑7.7 ㎜土造子彈10
    顆（採樣3 顆試射，2 顆可擊發，具殺傷力，1 顆，可擊10
    顆（採樣3 顆試射，2 顆可擊發，具殺傷力，1 顆，可擊發
    ，惟發射動能不足，認不具殺傷力），不具殺傷力之彈頭直
    徑7.7 ㎜土造子彈3 顆，並已著手製造彈殼半成品36顆、改
    造彈頭半成品16顆、改造槍管半成品3 枝等物，嗣於95年4
    月12日下午3 時25分許，在臺北市中山區○○○路○ 段38號
    ，為警持搜索票在甲○○手提袋內查獲，並扣得前開8 ㎜改
    造手槍1 枝（含彈匣1 個）及改造子彈6 顆，復於同日下午
    4 時20分許，為警在臺北市中山區○○○路○ 段38號12樓之
    4 甲○○住處查扣前述不具殺傷力之制式空氣手槍1 枝、92
    改造手槍半成品1 枝、改造子彈11顆、制式霰散1 顆、火藥
    1 包、底火275 個、彈殼184 個、彈頭150 個、彈殼半成品
    36個、彈頭半成品16個、槍管半成品3 枝、彈簧14條、研磨
    機1 台、鑽孔機1 台、鑽頭19支、銼刀18支、鉗子6 支、游
    標尺卡1 支、砂紙5 張、擦槍工具1 支、改造工具1 盒等物
    品。案經臺灣臺北地方法院檢察署檢察官偵辦後，因認被告
    此部分亦涉犯槍砲彈藥刀械管制條例第8 條第1 項之未經許
    可製造具殺傷力之改造槍枝罪嫌、同條例第12條第1 項之未
    經許可製造具殺傷力之彈藥罪嫌，而於95年5 月30日以95年
    度偵字第8313號向臺灣臺北地方法院提起公訴，由該院鴻股
    於95年6 月2 日以95年度訴字第853 號案件審理等情（下簡
    稱：另案），此有臺灣臺北地方法院檢察署檢察官95年度偵
    字第8313號起訴書電腦列印本及臺灣高等法院被告前案紀錄
    表各1 份在卷可稽。而被告另案未經許可製造具殺傷力之改
    造槍枝、子彈之犯行，與其本案經臺灣桃園地方法院檢察署
    檢察官於95年5 月30日，以95年度偵字第3862號向本院提起
    公訴，於95年7 月4 日以95年度訴字第1335號案件繫屬於本
    院之上開未經許可製造具殺傷力之改造槍枝、子彈之犯行間
    ，手法相同，且均係觸犯構成要件相同之罪名，再被告於94
    年12月16日偵查中既向檢察官供承：槍是用來防身等語（參
    見臺灣桃園地方法院檢察署94年度核退字第3816號偵查卷第
    13頁），參以被告於94年12月16日為警查獲本案製造槍、彈
    之犯行後，隨於同月間某日即又再犯前述製造槍、彈犯行，
    足見被告為求防身，主觀上本有反覆實施之預見。從而，本
    案被告製造槍、彈之犯行，與另案製造槍、彈之犯行間，顯
    係基於概括犯意為之，而有連續犯之裁判上一罪之關係，屬
    裁判上一罪之同一案件，因先後繫屬於有管轄權之數法院，
    依刑事訴訟法第8 條前段之規定，應由繫屬在先之臺灣臺北
    地方法院審判之，本院不得予以審判，揆諸前揭規定，爰不
    經言詞辯論，逕為不受理之諭知。
四、又被告前述行為後，刑法第56條連續犯之規定，雖於94年1
    月7 日修正公布刪除，並於95年7 月1 日施行，而被告之犯
    行，因行為後新法業已刪除連續犯之規定，此刪除雖非犯罪
    構成要件之變更，但顯已影響行為人刑罰之法律效果，自屬
    法律有變更，依新法第2 條第1 項規定，比較新、舊法結果
    ，仍應適用較有利於被告之行為時法律即舊法論以連續犯（
    最高法院95年第8 次刑事庭會議決議參照），應予敘明。
據上論斷，應依刑事訴訟法第303 條第7 款、第307 條，判決如
主文。
中    華    民    國    95    年    8     月    16    日
                刑事第十一庭  審判長法  官  蔡 榮 澤
                                    法  官  魏 于 傑
                                    法  官  丁 俊 成
以上正本證明與原本無異。
如不服本判決，應於判決送達後10日內向本院提出上訴狀（應附
繕本），上訴於臺灣高等法院。
                                    書記官  簡 慧 瑛
中    華    民    國    95    年    8     月    18    日


司法院資訊處製作；財團法人民間司法改革基金會備份。
